臺灣板橋地方法院刑事判決　　　　　　　94年度易字第1388號
公　訴　人　臺灣板橋地方法院檢察署檢察官
被　　　告　甲○○
　　　　　　　　　　（現於臺灣桃園女子監獄執行）
上列被告因贓物等案件，經檢察官提起公訴（94年度偵字第1301
4 號、第14825 號），被告於準備程序認罪，本院以簡式審判程
序判決如下：
    主  文
甲○○連續收受贓物，累犯，處有期徒刑伍月，如易科罰金以
佰元折算壹日。扣案之變造「賴惠玲」身分證及駕駛執照上之「
吳雅芳」相片各壹張均沒收。
    事實及理由
一、按除被告所犯為死刑、無期徒刑、最輕本刑為三年以上有期
    徒刑之罪或高等法院管轄第一審案件者外，於第一次審判期
    日前之準備程序進行中，被告先就被訴事實為有罪之陳述時
    ，審判長得告知被告簡式審判程序之旨，並聽取當事人、代
    理人、辯護人及輔佐人之意見後，裁定進行簡式審判程序，
    刑事訴訟法第273 條之1 第1 項定有明文。經核本件被告甲
    ○○所犯係死刑、無期徒刑、最輕本刑為三年以上有期徒刑
    以外之罪，其於準備程序中就被訴事實為有罪之陳述，經法
    官告知簡式審判程序之旨，並聽取公訴人、被告之意見後，
    本院爰依首揭規定，合議裁定由受命法官獨任進行簡式審判
    程序，合先敘明。
二、本件犯罪事實、證據及應適用之法條，除被告係於民國93年
    5 月間，在其臺北縣新莊市○○○○路1 段（起訴書誤載為
    「桃園縣迴龍」）住處，收受變造本件「賴惠玲」身分證及
    重型機車駕駛執照，交付吳雅芳使用，又於93年6 月間，在
    臺北縣五股堤防邊，收受丙○○失竊汽車，供己駕用等部分
    ，應予更正補述外，餘均引用如附件檢察官起訴書之記載。
三、爰審酌被告之素行、犯罪之動機、目的、手段、方法、連續
    犯、累犯、所生危害及犯罪後坦承悔悟之態度等一切情狀，
    量處如主文所示之刑，並諭知易科罰金之折算標準。扣案之
    變造「賴惠玲」身分證及駕駛執照上之「吳雅芳」相片各1
    張，併予依法宣告沒收。
四、依刑事訴訟法第273 條之1 第1 項、299 條第1 項前段、第
    310 條之2 、第454 條，刑法第28條、第56條、第349 條第
    1 項、第212 條、第47條、第55條、第41條第1 項前段、第
    38條第1 項第2 款，罰金罰鍰提高標準條例第1 條前段、第
    2 條，判決如主文。
五、如不服本判決，得自收受送達之日起10日內向本院提出上訴
    狀（須附繕本）。
本案經檢察官靳開聖到庭執行職務
中　　華　　民　　國　　94　　年　　12　　月　　14　　日
                      刑事第六庭  法　官  彭  全  曄
以上正本證明與原本無異
如不服本判決應於送達後10日內向本院提出上訴狀
                                  書記官  梁  宜  庭
中　　華　　民　　國　　94　　年　　12　　月　　15　　日
附錄本案論罪科刑法條全文：
中華民國刑法第349條
 收受贓物者，處三年以下有期徒刑、拘役或五百元以下罰金。
搬運、寄藏、故買贓物或為牙保者，處五年以下有期徒刑、拘役
或科或併科一千元以下罰金。
因贓物變得之財物，以贓物論。
中華民國刑法第212條
 (偽造變造特種文書罪)
偽造、變造護照、旅券、免許證、特許證及關於品行、能力服務
或其他相類之證書、介紹書，足以生損害於公眾或他人者，處一
年以下有期徒刑、拘役或三百元以下罰金。
--------------------------------------------------------
附件：
┌───────────────────────────────┐
│台灣板橋地方法院檢察署檢察官起訴書                            │
│　　　　　　　　　　　　　　　　　 　94年度偵字第13014號      │
│　　　　　　　　　　　　　　　　　 　　　　　　第14825號      │
│ 　 被　　　告　甲○○　女　31歲（民國○○年○月○○日生）         │
│ 　　　　　　　　　　　 籍設臺北縣三重市○○○路131號         │
│ 　　　　　　　　　　　 （另案在桃園女子監獄執行）            │
│ 　　　　　　　　　　　 國民身分證統一編號：Ｚ000000000號      │
│                                                              │
│上列被告因偽造文書等案件，業經偵查終結，認應提起公訴，茲      │
│將犯罪事實及證據並所犯法條敘述如下：                          │
│　　犯罪事實                                                  │
│一、甲○○前因麻醉藥品管制條例，經法院判處有期徒刑4年確       │
│　　定，於民國91年2月3日執行完畢，仍不知悔改，（一）因友      │
│　　人吳雅芳遭通緝，為替其掩飾身份，竟基於變造特種文書之      │
│　　犯意及收受贓物之概括犯意，明知年籍不詳之女子「吳芙蓉      │
│　　（音譯）」所持有之「賴惠玲」之身分證及駕駛執照（係賴      │
│　　惠玲於93年5月24日遭不明人士所搶奪）為贓物，仍於93年       │
│　　某日，在桃園縣迴龍其住處收受後，即以去光水及刀片將上      │
│　　開證件上之照片褪下後，將吳雅芳之照片黏貼在照片之欄位      │
│　　上，再用護貝膠膜貼妥，以此方式變造身分證及駕駛執照後      │
│　　，交予吳雅芳持有（吳雅芳涉嫌偽造文書部分，業經本署以      │
│　　93 年度偵字第19175號案件提起公訴）。嗣因吳雅芳為警通      │
│　　緝到案後，自其身上查獲上開身分證及駕駛執照，始循線查      │
│　　獲。（二）復承上收受贓物之犯意，明知綽號「阿宏」所持      │
│　　有之7Ｔ─4380號銀色馬自達自用小客車係來路不明之贓物       │
│　　（7 Ｔ─4680號自用小客車為丙○○所有，於93年5月22日       │
│　　11時許，在台北縣板橋市○○路○段181號前停車格內遭竊       │
│　　），仍於93年6月間向「阿宏」借用該車使用。於使用3星期      │
│　　之久，因無法聯絡「阿宏」，故將該車停違規停放路旁，為      │
│　　警拖吊通知車主，循線查悉上情。                            │
│二、案經本檢察官自動檢舉偵辦。                                │
│　　證據並所犯法條                                            │
│一、證據清單：                                                │
│　┌─────────────┬──────────────┐│
│　│　　　 證　　 據　　　　　│　待　　 證　　　事　　 實　││
│　├─────────────┼──────────────┤│
│　│被告甲○○於偵查中之自白　│上開犯罪事實全部　　　　　　││
│　│　　　　　　　　　　　　　│　　　　　　　　　　　　　　││
│　├─────────────┼──────────────┤│
│　│證人吳雅芳於警詢及偵查中之│１、其所持有之變造身分證及駕││
│　│證述　　　　　　　　　　　│駛執照係被告甲○○所交付之事││
│　│　　　　　　　　　　　　　│實。　　　　　　　　　　　　││
│　│　　　　　　　　　　　　　│２、被告甲○○曾駕駛7Ｔ─468││
│　│　　　　　　　　　　　　　│0號車輛搭載之事實。　　　　 ││
│　├─────────────┼──────────────┤│
│　│證人賴惠玲於警詢及偵查中之│身分證及駕駛執照遭搶之事實　││
│　│證述　　　　　　　　　　　│　　　　　　　　　　　　　　││
│　│　　　　　　　　　　　　　│　　　　　　　　　　　　　　││
│　├─────────────┼──────────────┤│
│　│證人蔡益宏於警詢及本署偵查│上開車輛遭竊之事實　　　　　││
│　│中之證述　　　　　　　　　│　　　　　　　　　　　　　　││
│　│　　　　　　　　　　　　　│　　　　　　　　　　　　　　││
│　│台北縣政府警察局車輛失竊電│　　　　　　　　　　　　　　││
│　│腦輸入單　　　　　　　　　│　　　　　　　　　　　　　　││
│　│　　　　　　　　　　　　　│　　　　　　　　　　　　　　││
│　└─────────────┴──────────────┘│
│三、核被告甲○○所為係犯刑法第212條、第349條第1項之收受     ┌┘
│　　贓物罪嫌。被告二次收受贓物之犯行，時間緊接，所犯構成    │
│　　要件相同之罪，顯係基於概括犯意為之，請依連續犯論處，    │
│　　並加重其刑。被告所犯上開二罪，有方法結果之牽連關係，    │
│　　請從一重論處。再被告前曾受有有期徒刑執行完畢，有本      │
│　　署刑案資料查註紀錄表在卷可憑，其於五年內再犯本件有期    │
│　　徒刑以上之罪，是為累犯，請依法加重其刑。請審酌被告自    │
│　　白犯行，事後深表悔悟，犯後態度良好等情，請予從輕量刑    │
│　　。                                                      │
│四、依刑事訴訟法第251條第1項提起公訴。                      │
│　　此　　致                                                │
│台灣板橋地方法院                                            │
│                                                            │
│中　　華　　民　　國　　94　　年　　9 　　月　　20　　日    │
│　　 　　　　　　　　　　　　 檢察官　乙　○　○            │
│上正本證明與原本無異                                        │
│                                                            │
│中　　華　　民　　國　　94　　年　　10　　月　　6 　　日    │
│　　　　　　　　　　　　　　　書記官  陳  書  芬            │
│                                                            │
│附錄本案所犯法條全文：                                      │
│中華民國刑法第212條                                         │
│(偽造變造特種文書罪)                                        │
│偽造、變造護照、旅券、免許證、特許證及關於品行、能力服務    │
│或其他相類之證書、介紹書，足以生損害於公眾或他人者，處1     │
│年以下有期徒刑、拘役或三百元以下罰金。                      │
│中華民國刑法第349條                                         │
│收受贓物者，處3年以下有期徒刑、拘役或五百元以下罰金。       │
│搬運、寄藏、故買贓物或為牙保者，處5年以下有期徒刑、拘役     │
│或科或併科一千元以下罰金。                                  │
│因贓物變得之財物，以贓物論。                                │
└──────────────────────────────┘
